# 请教陈版，经销商与厂家借货的处理问题

提问人：麻辣红锅 时间：2016-10-31 18:17:46
陈版，再请教您一个问题。 还是关于之前那个经销商A的特殊事项处理方面的问题。 因该公司属于商贸行业，因此，经常涉及促销事项。但该促销事项与其他行业的不太一样。 比如，厂家根据促销等需要，会从A这里借用一批货物，事后归还时将归还同等价值的货物且货物内容不一样以及无合同与发票。 针对这个事项，我有一下几个疑问请陈版解答，谢谢： 1 、厂家从A这里借货应怎么进行账务处理，视同销售还是挂账往来； 2 、A收到厂家归还的货物怎么进行核算，如何进行账务处理，如视同采购，则无发票、合同支撑，如不入账，则没有办法对借货事项进行管理。

回答人：chenyiwei
如果约定在一定期限后归还相同数量、相同种类的货物，则建议将借出货物的账面价值转入“其他流动资产”，到收回货物时再确认库存商品。在借出货物期间，货物所有权上的主要风险和报酬仍由本企业享有或承担，故不应确认销售。

提问人：麻辣红锅 时间：2016-11-01 09:19:07
如果归还时仅是总价值相同，归还的数量、种类都不一样呢，这样怎么处理？

回答人：chenyiwei
如果总价值相同，但归还的数量、品种都可以与原先不同，则表明相关的事实背景发生了根本性变化，被审计单位对对方持有的是一项金额确定的货币性债权而不是非货币性债权，其风险和报酬特征与持有非货币性债权时存在根本差异。因此，在这种情况下，应在交付换出的商品时，按其公允价值确认销售收入，同时结转销售成本，对应确认一项应收账款（注意不是预付帐款，预付帐款是非货币性债权）。后续收回货物时，按非货币性资产抵债进行会计处理。